【裁判字號】    95,交聲,36
【裁判日期】    950301
【裁判案由】    聲明異議
【裁判全文】
臺灣嘉義地方法院交通事件裁定          95年度交聲字第36號
    原處分機關  交通部公路總局嘉義區監理所
    異  議  人  甲○○
上列異議人即受處分人因違反道路交通管理處罰條例案件，對於
原處分機關即交通部公路總局嘉義區監理所中華民國九十四年十
二月九日所為之處分（嘉監裁字第裁七○－Ｌ00000000
號裁決）聲明異議，本院裁定如下：
    主  文
異議駁回。
    理  由
一、本件異議意旨略以：異議人即受處分人甲○○於民國九十四
    年十月八日上午十時五十分許，駕駛牌照號碼Ｎ三－七九三
    一號自小客車沿嘉義縣朴子市縣○○里一六八線公路
    由東往西方向行駛，途經該里一○九號前，為警舉發駕駛汽
    車肇事致人受傷而逃逸違規，惟異議人當時不知發生碰撞，
    並未逃逸云云。
二、按「汽車駕駛人，駕駛汽車肇事致人受傷或死亡，應即採取
    救護或其他必要措施，並向警察機關報告，不得駛離；違者
    吊扣其駕照三個月至六個月；逃逸者吊銷駕駛執照。」；「
    汽車駕駛人，曾依第六十二條第一項之規定吊銷駕駛執照者
    ，終身不得考領駕駛執照。」道路交通管理處罰條例第六十
    二條第一項、第六十七條第一項均有明文（道路交通管理處
    罰條例上開條文均於九十四年十二月二十八日修正公布，惟
    施行日期，尚待行政院以命令定之，在此之前，仍應適用修
    正前之規定）。
三、經查，異議人曾因於九十四年十月八日上午十時五十分許，
    駕駛牌照號碼Ｎ三－七九三一號自小客車沿嘉義縣朴子市縣○
    ○里一六八線公路由東往西方向行駛，途經該里一
    ○九號前，與案外人莊岳軒所騎搭載案外人林聖航之牌照號
    碼Ｇ九Ｑ－五六九號重型機車發生擦撞，導致案外人莊岳軒
    受有雙膝、雙足、雙肘、右額及右唇等處挫擦傷；案外人林
    聖航受有右手及左腳多處挫擦傷等傷害，異議人肇事後未採
    取救護或其他必要措施，並向警察機關報告，即駕車逃逸，
    嗣經警方循線查獲等情，經臺灣臺灣嘉義地方法院檢察署檢
    察官以九十四年度偵字第五八三九號起訴書提起公訴，本院
    九十四年度朴交簡字第八三號刑事簡易判決處以有期徒刑七
    月，緩刑三年確定，業據本院調取前開字號偵查審判卷宗閱
    覽無訛。而異議人亦因前開肇事致人受傷而逃逸，為嘉義縣
    警察局交通警察隊警員舉發違反道路交通管理處罰條例第六
    十二條第一項規定，並經交通部公路總局嘉義區監理所於九
    十四年十二月九日以嘉監裁字第裁七○－Ｌ0000000
    0號裁決裁處吊銷駕駛執照，異議人依同條例第六十七條第
    一項終身不得考領駕駛執照之事實，復有上開字號裁決書及
    舉發違反道路交通管理事件通知單各一份在卷可稽。
四、雖異議人辯稱不知碰撞，未構成逃逸云云。然查，異議人於
    前開刑事案件警訊時，自承：「（問：肇事後為何未下車察
    看救護傷患又加速逃逸現場？）我因當時交通流量相當大怕
    煞車會發生意外，所以未立即停車。」等語（前開刑事案件
    警卷第四頁調查筆錄），已坦認知悉肇事。又於偵查中自白
    全部肇事逃逸犯罪（前開刑事案件偵查卷第六頁訊問筆錄）
    。其事後改稱不知碰撞云云，顯與事實不符，而係避重就輕
    之詞，不值採信。是異議人確有肇事致人受傷而逃逸之事實
    ，警方之舉發並無瑕疵或錯誤可言，準此所為之裁罰當屬無
    誤。職是之故，原處分機關依首開規定予以裁罰，洵無違誤
    。本件聲明異議為無理由，應予駁回。
據上論結，應依道路交通管理處罰條例第八十七條第二項、道路
交通案件處理辦法第十九條，裁定如主文。
中    華    民    國    95    年    3     月    1     日
                          交通法庭  法  官  張 道 周
上列正本證明與原本無異。
如不服本裁定，應於裁定送達後5日內向本院提出抗告狀（應附
繕本）。
中    華    民    國    95    年    3     月    1     日
                                    書記官  黃 意 雯


司法院資訊處製作；財團法人民間司法改革基金會備份。
